臺灣嘉義地方法院民事裁定　100年度聲字第264號
聲　請　人　得利影視股份有限公司
法定代理人　吳昭弘
代　理　人　曾冠華
相　對　人　李文惠
　　　　　　翁樺欽
　　　　　　翁紫銘
　　　　　　翁健智
　　　　　　翁健程
上列聲請人聲請返還擔保金事件，本院裁定如下：
    主  文
本院九十七年度存字第六二五號提存事件聲請人所提存之擔保金
新臺幣壹拾柒萬元，就相對人李文惠部分准予返還。
    理  由
一、按訴訟終結後，供擔保人證明已定20日以上之期間，催告受
    擔保利益人行使權利而未行使，或法院依供擔保人之聲請，
    通知受擔保利益人於一定期間內行使權利並向法院為行使權
    利之證明而未證明者，法院應依供擔保人之聲請，以裁定命
    返還其提存物或保證書，民事訴訟法第104 條第1 項第3 款
    定有明文，依同法第106 條之規定，於其他依法令供訴訟上
    之擔保者，亦準用之。其中所謂訴訟終結，在因假扣押或假
    處分所供擔保之場合，因該擔保係為保障受擔保利益人因該
    假扣押或假處分所受損害而設，倘執行法院已依假扣押或假
    處分裁定為假扣押或假處分之執行，則在供擔保人撤回假扣
    押或假處分之執行前，受擔保利益人所受損害仍可能繼續發
    生，損害額既尚未確定，自難強令其行使權利，必待供擔保
    人已撤回假扣押或假處分之執行，始得謂為訴訟終結（最高
    法院87年臺抗字第234 號裁定意旨可資參照）。
二、本件聲請意旨略以：聲請人與相對人間假扣押強制執行事件
    ，前依鈞院97年度裁全字第979 號裁定，為擔保假扣押之執
    行，提供新臺幣（下同）170,000 元以鈞院97年度存字第62
    5 號提存後，向鈞院聲請就相對人李文惠、翁樺欽之財產為
    假扣押（另相對人翁紫銘、翁健智及翁健程等三人則於執行
    前撤回），並經鈞院以97年度執全字第557 號假扣押執行在
    案。茲因聲請人已撤回對相對人李文惠、翁樺欽等二人之執
    行，且經鈞院通知相對人李文惠於一定期間內行使權利並為
    行使權利之證明，惟相對人李文惠迄今逾期仍未行使權利，
    爰依民事訴訟法第104 條第1 項第3 款規定，聲請就鈞院97
    年度存字第625 號提存事件所提存之擔保金，就相對人李文
    惠部分准予返還。至於相對人翁樺欽部分，已於台灣台南地
    方法院100 年度訴字第1011號清償借款事件中，同意聲請人
    取回本件提存物並經記明筆錄；另相對人翁紫銘、翁健智及
    翁健程部分，聲請人已取得假扣押實施前撤回執行之證明，
    依提存法第18條第7 款、第3 款規定，得逕向提存所聲請返
    還提存物，毋庸聲請再為裁定，併此陳明等語。並提出本院
    97年度裁全字第979 號假扣押裁定、97年度存字第625 號提
    存書及國庫存款收款書、100 年度聲字第218 號催告行使權
    利裁定暨確定證明書、本院民事執行處97年7 月14日嘉院龍
    97執全新字第557 號函、100 年9 月19日嘉院貴97執全新字
    第557 號執行部分撤回證明書、臺灣台南地方法院100 年度
    訴字第1011號清償借款事件100 年9 月1 日和解筆錄等為證
    。
三、聲請人上揭主張，經依職權調閱本院97年度裁全字第979 號
    、97年度執全字第557 號假扣押保全程序暨執行案卷、97年
    度存字第625 號擔保提存案卷等核閱屬實，符合民事訴訟法
    第104 條第1 項第3 款所定之「訴訟終結」情形。又經本院
    定20日以上期間催告相對人李文惠行使權利迄未行使等情，
    亦有本院100 年度聲字第218 號催告行使權利裁定暨確定證
    明書附卷可證，揆諸上揭規定及說明，聲請人之聲請即有理
    由，應予准許。
四、依民事訴訟法第95條、第78條規定裁定如主文。
中    華    民    國   100     年    11    月    4    日
                  民事第二庭法  官  柯月美
以上正本係照原本作成。
如對本裁定抗告須於裁定送達後10日內向本院提出抗告狀。
中    華    民    國   100     年    11    月    4    日
                            書記官  黃怡禎